【裁判字號】    97,訴,2013
【裁判日期】    970530
【裁判案由】    毒品危害防制條例
【裁判全文】
臺灣臺中地方法院刑事判決              97年度訴字第2013號
公  訴  人  臺灣臺中地方法院檢察署檢察官
被      告  乙○○
上列被告因違反毒品危害防制條例案件，經檢察官提起公訴（九
十七年度毒偵字第一七九三號），被告於準備程序就被訴事實為
有罪之陳述，本院合議庭裁定由受命法官獨任逕行簡式審判程序
，並予判決如下：
    主    文
乙○○施用第一級毒品，累犯，處有期徒刑捌月；扣案之注射針
筒支、生理食鹽水壹瓶，均沒收。
    犯罪事實
一、乙○○前於民國九十六年間，曾因施用毒品案件，經本院以
    九十六年度訴字第四四一０號判處有期徒刑六月確定，甫在
    九十七年二月二十六日易科罰金執行完畢；其前於九十三年
    間，已另因施用毒品案件，經依本院裁定送觀察勒戒後，認
    有繼續施用毒品之傾向，而由本院續以裁定送強制戒治，嗣
    因其之戒治成效經評定合格，認無繼續強制戒治之必要，而
    於九十四年四月十二日停止戒治處分之執行，並由臺灣臺中
    地方法院檢察署檢察官於九十四年四月二十日以九十四年度
    戒毒偵字第八一號為不起訴處分確定；詎乙○○猶不知戒絕
    ，明知海洛因已列為毒品危害防制條例第二條第二項第一款
    所稱之第一級毒品，因未戒除吸食毒品之惡習，竟於前揭強
    制戒治執行完畢後五年內，另基於施用第一級毒品海洛因之
    行為決意，於九十七年三月十七日十七時許，在臺中市南區
    中山公園附近隱蔽處，以將毒品海洛因至入針筒內混合生理
    食鹽水稀釋後，再以注射針筒注射血管之方式，施用毒品海
    洛因一次。嗣乙○○於九十七年三月二十日十七時十分許，
    在臺中市○區○○路三五０巷巷口，因形跡可疑為警盤查查
    獲，並扣得其所有供施用毒品海洛因所用之注射針筒三支及
    生理食鹽水一瓶。乙○○且經員警徵得其同意後，採集尿液
    送請鑑驗，因嗎啡（毒品海洛因之代謝物）呈現陽性反應，
    始由警進而查悉上情。
二、案經臺中市警察局第三分局報請臺灣臺中地方法院檢察署檢
    察官偵查起訴。
    理    由
一、上開事實，業經被告乙○○於警詢、偵查及本院訊問時均坦
    認不諱，而被告為警查獲後所採取之尿液，經送請中山醫學
    大學附設醫院檢驗科藥物檢測中心檢驗結果，嗎啡（毒品海
    洛因之代謝物）係呈現陽性反應，有尿液檢驗報告一份附卷
    可稽（見毒偵字卷第一四頁），且本院復有被告所有供施打
    毒品海洛因所用之注射針筒三支及生理食鹽水一瓶扣案可資
    佐證，足見被告上開自白，確與客觀事實相符，堪予採認。
    又被告前於九十三年間，已另因施用毒品案件，經依本院裁
    定送觀察勒戒後，認有繼續施用毒品之傾向，而由本院續以
    裁定送強制戒治，嗣因其之戒治成效經評定合格，認無繼續
    強制戒治之必要，而於九十四年四月十二日停止戒治處分之
    執行，並由臺灣臺中地方法院檢察署檢察官於九十四年四月
    二十日以九十四年度戒毒偵字第八一號為不起訴處分確定，
    此有臺灣高等法院被告前案紀錄表及臺灣臺中地方法院檢察
    署全國施用毒品案件紀錄表在卷可查，是被告確有於強制戒
    治執行完畢後，五年內復行施用毒品之罪行。綜此，本件事
    證已臻明確，被告施用毒品海洛因之犯行堪以認定。
二、按海洛因係屬毒品危害防制條例第二條第二項第一款所指之
    第一級毒品，核被告乙○○所為，係犯毒品危害防制條例第
    十條第一項之施用第一級毒品罪。被告施用前持有第一級毒
    品之低度行為，應為其施用第一級毒品之高度行為所吸收，
    不另論罪。另被告有上揭犯罪事實欄所述經有期徒刑宣告及
    執行完畢之情形，此有前開臺灣高等法院被告前案紀錄表可
    按，被告於有期徒刑執行完畢後，五年以內故意再犯本件有
    期徒刑以上之罪，構成累犯，應依刑法第四十七條第一項規
    定予以加重其刑。
三、爰審酌被告乙○○前已因施用毒品犯行經觀察勒戒及強制戒
    治，竟仍故態復萌，復行施用毒品不輟，無視於毒品對於自
    身健康之戕害及國家對於杜絕毒品犯罪之禁令；惟衡酌施用
    毒品係屬自戕行為，被告犯罪手段尚屬平和，亦未因此而危
    害他人，所生損害尚非鉅大，且被告於犯後於本院審理時坦
    承犯行，尚見悔意之犯罪後態度，另施用毒品者均有相當程
    度之成癮性及心理依賴，其犯罪心態與一般刑事犯罪之本質
    並不相同，應側重適當之醫學治療及心理矯治為宜，暨檢察
    官於本院審理時對被告具體求刑之刑度範圍等一切情狀，量
    處如主文所示之刑。至扣案之注射針筒三支及生理食鹽水一
    瓶，係被告所有且供其施打毒品海洛因犯罪所用之物，業據
    被告供明在卷（見本院卷第一一頁反面），爰依刑法第三十
    八條第一項第二款之規定，併為沒收之諭知。
據上論斷，應依刑事訴訟法第二百七十三條之一第一項、第二百
九十九條第一項前段，毒品危害防制條例第十條第一項，刑法第
十一條前段、第四十七條第一項、第三十八條第一項第二款，判
決如主文。
本案經檢察官甲○○到庭執行職務。
中    華    民    國    97    年    5     月    30    日
                  刑事第三庭  法  官  陳思成
上正本證明與原本無異。
如不服本判決，應於收受送達後10日內向本院提出上訴書狀（應
敘述具體理由並附繕本）。
上訴書狀如未敘述理由，應於上訴期間屆滿後20日內補提理由書
於本院。
                              書記官  吳詩琳
中    華    民    國    97    年    5     月    30    日
附錄論罪科刑法條
毒品危害防制條例第十條第一項
施用第一級毒品者，處六月以上五年以下有期徒刑。


司法院資訊處製作；財團法人民間司法改革基金會備份。
